臺灣士林地方法院刑事判決　　　　　　　 100年度訴字第90號
公　訴　人　臺灣士林地方法院檢察署檢察官
被　　　告　王人偉
指定辯護人　本院公設辯護人林龍輝
上列被告因毒品危害防制條例案件，經檢察官提起公訴（100 年
度偵字第1550號），本院判決如下：
    主  文
王人偉犯如附表一各編號所示之罪，均累犯，各處如附表一各編
號主文欄所示之刑。應執行有期徒刑壹拾年，扣案之00000
00000、0000000000門號手機( 各內含SIM 卡壹
張）貳支、分裝袋壹包、電子磅秤壹臺均沒收之，未扣案之販賣
第一級毒品海洛因及第二級毒品甲基安非他命所得財物新臺幣伍
仟伍佰元沒收之，如全部或一部不能沒收時，以其財產抵償之。
    事  實
一、王人偉綽號「王偉」，前因施用第一級、第二級毒品案件，
    經本院97年度訴字第140 號判決分別判處有期徒刑7 月、3
    月，應執行刑有期徒刑8 月確定，於民國97年5 月26日入監
    執行，98年1 月21日縮短刑期執行完畢，翌日出監。仍不知
    悔改，明知海洛因及甲基安非他命分別為毒品危害防制條例
    第2 條第2 項第1 款、第2 款所規範之第一級、第二級毒品
    ，均不得非法販賣，竟意圖營利而基於販賣第一級毒品海洛
    因及第二級毒品甲基安非他命之犯意，自99年7 月間起，向
    姓名年籍不詳、綽號「坎兄」之成年男子，以第一級毒品海
    洛因每0.5 至0.6 公克新臺幣（下同）3,000 元之價格、第
    二級毒品甲基安非他命每0.4 公克1,000 元之價格購入後，
    再以門號0000000000、0000000000兩支行動電話為聯絡工具
    ，與附表一各編號所示之蘇俊峰、陳思傑、吳俊弘聯絡交易
    毒品事宜，並以附表一各編號所示之時間、地點、數量、價
    額，分別販賣第二級毒品甲基安非他命、第一級毒品海洛因
    予蘇俊峰、陳思傑、吳俊弘等人，賺取差價牟利，販賣第一
    級毒品海洛因及第二級毒品甲基安非他命所得共計5,500 元
    。嗣於100 年1 月19日12時30分許，為警持搜索票，在臺北
    市內湖區○○○路○ 段78號2 樓王人偉居處實施搜索，扣得
    王人偉所有供販毒所用之門號0000000000、0000000000手機
     (各內含SIM 卡1 張）2 支、分裝袋1 包、電子磅秤1 臺等
    物，始悉上情。
二、案經新北市政府警察局汐止分局報請臺灣士林地方法院檢察
    署檢察官偵查起訴。
    理  由
一、證據能力之判斷
  (一)本件被告王人偉於偵訊及本院準備程序、審判中所為不利於
    己之陳述，並無出於強暴、脅迫、利誘、詐欺、疲勞訊問、
    違法羈押或其他不正之方法，亦非違反法定障礙事由經過期
    間不得訊問或告知義務之規定而為，依刑事訴訟法第156 條
    第1 項、第158 條之2 規定，應認均有證據能力。
  (二)按被告以外之人於審判外之言詞或書面陳述，除法律有規定
    者外，不得作為證據；又被告以外之人於審判外之陳述，雖
    不符合同法第159 條之1 至第159 條之4 之規定，但經當事
    人於審判程序同意作為證據，法院審酌該言詞陳述或書面陳
    述作成時之情況，認為適當者，亦得為證據；當事人、代理
    人或辯護人於法院調查證據時，知有第159 條第1 項不得為
    證據之情形，而未於言詞辯論終結前聲明異議者，視為有前
    項之同意，刑事訴訟法第159 條第1 項及第159 條之5 分別
    定有明文。本判決下列所引用各該被告以外之人於審判外之
    陳述（包含書面陳述），除後述公務員於職務上製作之紀錄
    證明文書，並無顯不可信之情況，依刑事訴訟法第159 條之
    4 第1 款規定，皆有證據能力外，其餘亦屬傳聞證據之部分
    ，惟當事人及辯護人於本院審判程序中均同意作為證據，本
    院審酌上開證據資料製作時之情況，尚無違法不當及證明力
    明顯過低之瑕疵，亦認為以之作為證據應屬適當，故揆諸前
    開規定，爰逕依刑事訴訟法第159 條之5 規定，認前揭證據
    資料均有證據能力，合先敘明。
二、得心證之理由
    前揭犯罪事實業據被告王人偉於100年1月20日偵訊（參見臺
    灣士林地方法院檢察署100 年度偵字第1550號卷，下稱士檢
    偵字第1550號卷，卷I第133-135 頁）、100 年3 月22日偵
    訊（參見士檢偵字第1550號卷II第6-9 頁）、100 年3 月31
    日本院準備程序( 參見本院100 年度訴字第90號卷，下稱本
    院訴字第90號卷，第11-13 頁) 、100 年4 月19日本院審理
    時( 參見本院訴字第90號卷第34-38 頁) 自白在卷，並經證
    人蘇俊峰於100 年1 月19日警詢（參見士檢偵字第1550號卷
    I第63-66 頁）、100 年1 月20日警詢（參見士檢偵字第15
    50號卷I第72頁）、100 年1 月20日偵訊（參見士檢偵字第
    1550號卷I第127-129 頁）證述、證人陳思傑於100 年1 月
    19日警詢（參見士檢偵字第1550號卷I第53-56 頁）、100
    年1 月20日警詢（參見士檢偵字第1550號卷I第59-60 頁）
    、100 年1 月20日偵訊（參見士檢偵字第1550號卷I第121-
    123 頁）證述、證人吳俊弘於100 年1 月20日偵訊（參見士
    檢偵字第1550號卷I第113-116 頁）證述明確，復有附表二
    所示通訊監察譯文附卷可稽，另有被告所有供販毒所用之門
    號0000000000、0000000000手機( 各內含SIM 卡1 張）2 支
    、分裝袋1 包、電子磅秤1 臺等物扣案可資佐證，均核與被
    告自白相符。本件事證明確，被告犯行洵堪認定，應依法論
    科。
三、論罪科刑
    核被告王人偉附表一編號1 至4 所為，係犯毒品危害防制條
    例第4 條第2 項之販賣第二級毒品罪；附表一編號5 所為係
    犯毒品危害防制條例第4 條第1 項之販賣第一級毒品罪。被
    告所犯如附表一各編號所示之罪，犯意有別，行為互殊，應
    予分論併罰。又被告有犯罪事實欄所載前科執行情形，此有
    臺灣高等法院被告前案紀錄表在卷可按，其於有期徒刑執行
    完畢後，5 年內故意再犯本件有期徒刑以上之各罪，均為累
    犯，應各依刑法第47條第1 項之規定加重其刑。被告所為附
    表一各編號所示販賣毒品犯行，均於偵查時及本院審判中自
    白犯行，皆應依毒品危害防制條例第17條第2 項規定，各減
    輕其刑。再被告所為如附表一各編號所示販賣毒品犯行，販
    賣毒品之數量甚微、所得亦寡，犯罪情節尚屬輕微，與大量
    出售毒品、危害社會治安重大並賺取巨額價差者，尚屬有別
    ，僅因一時貪念，致罹法定刑為7 年以上有期徒刑及無期徒
    刑以上之重典，情輕法重，如遽論科以此重典，不免過苛，
    有失立法之本旨，觀其犯罪情況，依一般之客觀情形，尚堪
    憫恕，縱量處最低刑，仍嫌過重，爰均依刑法第59條之規定
    ，分別酌量減輕其刑，並皆依法遞減之。爰審酌被告販賣第
    一級毒品海洛因及第二級毒品甲基安非他命，助長施用毒品
    惡習，令買受毒品者沉迷於毒癮，無法自拔，輕則戕害身心
    健康，重則導致施用毒品之人因缺錢買毒而引發各式犯罪，
    危害社會安全，對國家、社會或個人之傷害可謂至深且鉅，
    並考量其品行、智識程度、犯罪動機、目的、犯罪手段與情
    狀、販賣毒品之數量、販賣毒品所得不高及犯罪後坦承犯行
    態度良好等一切情狀，就所犯各罪分別量處如主文所示之刑
    ，並定其應執行刑，以資懲儆。
四、沒收
  (一)按犯毒品危害防制條例第4 條至第9 條之罪者，其供犯罪所
    用或因犯罪所得之財物，均沒收之，如全部或一部不能沒收
    時，追徵其價額或以其財產抵償之，毒品危害防制條例第19
    條第1 項定有明文。此條項關於供犯罪所用或因犯罪所得之
    財物均沒收之規定，因無「不問屬於犯人與否均沒收」之特
    別規定，故仍有刑法第38條第1 項第2 、3 款、第3 項前段
    之適用，即供犯罪所用或因犯罪所得之財物，以屬於犯人所
    有者為限，始得依毒品危害防制條例第19條第1 項規定沒收
    。另因同條項係採義務沒收主義，故犯罪所得之財物，如能
    認定確係犯罪所得，均應宣告沒收，不以當場搜獲扣押者為
    限；且犯罪所得之對價，不問其中成本若干，利潤多少，均
    應諭知沒收。而上開規定所稱「追徵其價額」者，必限於所
    沒收之物為金錢以外之其他財物而無法沒收時，始應追徵其
    價額，使其繳納與原物相當之價額。如所得財物為金錢而無
    法沒收時，應以其財產抵償之，而不發生追徵價額之問題（
    最高法院93年度台上字第12 18 號、第2670號、第2743 號
    判決要旨參照）。
  (二)扣案0000000000、0000000000手機( 各內含SIM 卡1 張）2
    支、分裝袋1 包、電子磅秤1 臺等物，均係被告王人偉所有
    ，2 支手機係用以每次聯絡販賣毒品事宜，分裝袋及電子秤
    則用以分裝、量秤毒品供販賣之用，均經被告王人偉於100
    年3 月31日本院準備程序( 參見本院訴字第90號卷第11-13
    頁) 、100 年4 月19日本院審理時( 參見本院訴字第90號卷
    第34-38 頁) 供明在卷，爰依毒品危害防制條例第19條第1
    項之規定，於被告所犯如附表一各編號所示各次販賣毒品犯
    行所宣告之主文項下，分別諭知宣告沒收，且因均已扣案，
    無不能沒收情形，爰不諭知追徵其價額。
  (三)被告所犯如附表一各編號所示各次販賣毒品犯行，均已收受
    對價，販賣毒品所得分別如附表一各編號，雖未扣案，均仍
    應依上開規定，於被告所犯如附表一各編號所示各次販賣毒
    品犯行所宣告之主文項下，分別諭知宣告沒收，如全部或一
    部不能沒收時，以其財產抵償之。
  (四)另扣案海洛因注射針筒3支、安非他命吸食器1組，雖係被告
    所有，惟與本案犯行無涉，爰均不予宣告沒收，併此敘明。
據上論斷，應依刑事訴訟法第299 條第1 項前段，毒品危害防制
條例第4 條第1 項、第2 項、第17條第2 項、第19條第1 項，刑
法第11條、第47條第1 項、第59條、第51條第5 款，判決如主文
。
本案經檢察官江耀民到庭執行職務
中    華    民    國  100    年    4  月      28      日
                  刑事第五庭審判長法  官  雷雯華
                                  法  官  徐文瑞
                                  法  官  楊秀枝
以上正本證明與原本無異。
如不服本判決應於收受送達後10日內向本院提出上訴書狀，並應
敘述具體理由。其未敘述上訴理由者，應於上訴期間屆滿後20日
內向本院補提理由書( 均須按他造當事人之人數附繕本)「 切勿
逕送上級法院」。
                                  書記官  劉易柔
中    華    民    國   100    年    4     月    28    日
附表一：被告王人偉販賣毒品部分
┌─┬────┬──────┬─────┬──────┬────────────────┐
│編│販賣對象│販賣時間    │販賣地點  │販賣內容    │主   文                         │
│號│        │            │          │（新台幣）  │                                │
├─┼────┼──────┼─────┼──────┼────────────────┤
│1 │蘇俊峰  │99年11月7日 │臺北市內湖│甲基安非他命│王人偉販賣第二級毒品，累犯，處有│
│  │        │            │區○○路三│1小包       │期徒刑貳年。扣案之0000000│
│  │        │            │段79巷7號1│500元       │四四０、0000000000門號│
│  │        │            │樓        │            │手機( 各內含SIM 卡壹張）貳支、分│
│  │        │            │          │            │裝袋壹包、電子磅秤壹臺均沒收之，│
│  │        │            │          │            │未扣案之販賣第二級毒品甲基安非他│
│  │        │            │          │            │命所得之財物新臺幣伍佰元沒收之，│
│  │        │            │          │            │如全部或一部不能沒收時，以其財產│
│  │        │            │          │            │抵償之。                        │
├─┼────┼──────┼─────┼──────┼────────────────┤
│2 │陳思傑  │99年7 至8月 │臺北市內湖│甲基安非他命│王人偉販賣第二級毒品，累犯，處有│
│  │        │間某日19 、 │區金龍公園│0.3公克     │期徒刑貳年。扣案之0000000│
│  │        │20時許      │          │1,000元     │四四０、0000000000門號│
│  │        │            │          │            │手機( 各內含SIM 卡壹張）貳支、分│
│  │        │            │          │            │裝袋壹包、電子磅秤壹臺均沒收之，│
│  │        │            │          │            │未扣案之販賣第二級毒品甲基安非他│
│  │        │            │          │            │命所得之財物新臺幣壹仟元沒收之，│
│  │        │            │          │            │如全部或一部不能沒收時，以其財產│
│  │        │            │          │            │抵償之。                        │
├─┼────┼──────┼─────┼──────┼────────────────┤
│3 │陳思傑  │99年9 月初或│臺北市內湖│甲基安非他命│王人偉販賣第二級毒品，累犯，處有│
│  │        │中旬某日19、│區德安百貨│0.3公克     │期徒刑貳年。扣案之0000000│
│  │        │20時許      │( 現更名為│1,000元     │四四０、0000000000門號│
│  │        │            │日湖百貨 )│            │手機( 各內含SIM 卡壹張）貳支、分│
│  │        │            │          │            │裝袋壹包、電子磅秤壹臺均沒收之，│
│  │        │            │          │            │未扣案之販賣第二級毒品甲基安非他│
│  │        │            │          │            │命所得之財物新臺幣壹仟元沒收之，│
│  │        │            │          │            │如全部或一部不能沒收時，以其財產│
│  │        │            │          │            │抵償之。                        │
├─┼────┼──────┼─────┼──────┼────────────────┤
│4 │吳俊弘  │99年9 月21日│臺北市內湖│甲基安非他命│王人偉販賣第二級毒品，累犯，處有│
│  │        │            │區○○○路│0.3公克     │期徒刑貳年。扣案之0000000│
│  │        │            │六段78號2 │1,000元     │四四０、0000000000門號│
│  │        │            │樓王人偉居│            │手機( 各內含SIM 卡壹張）貳支、分│
│  │        │            │處        │            │裝袋壹包、電子磅秤壹臺均沒收之，│
│  │        │            │          │            │未扣案之販賣第二級毒品甲基安非他│
│  │        │            │          │            │命所得之財物新臺幣壹仟元沒收之，│
│  │        │            │          │            │如全部或一部不能沒收時，以其財產│
│  │        │            │          │            │抵償之。                        │
├─┼────┼──────┼─────┼──────┼────────────────┤
│5 │吳俊弘  │99年9 月28日│臺北市內湖│海洛因      │王人偉販賣第一級毒品，累犯，處有│
│  │        │9時17分     │區○○○路│約0.3公克   │期徒刑捌年。扣案之0000000│
│  │        │            │六段78號2 │2,000元     │四四０、0000000000門號│
│  │        │            │樓王人偉居│            │手機( 各內含SIM 卡壹張）貳支、分│
│  │        │            │處        │            │裝袋壹包、電子磅秤壹臺均沒收之，│
│  │        │            │          │            │未扣案之販賣第一級毒品海洛因所得│
│  │        │            │          │            │之財物新臺幣貳仟元沒收之，如全部│
│  │        │            │          │            │或一部不能沒收時，以其財產抵償之│
│  │        │            │          │            │。                              │
├─┴────┴──────┴─────┴──────┴────────────────┤
│販賣第一級毒品海洛因及第二級毒品甲基安非他命所得財物總計：新臺幣5,500元               │
└───────────────────────────────────────────┘
附表二：通訊監察譯文
┌─┬───┬─────┬─────┬────┬──────────────┬─────┐
│編│本判決│監聽對象  │監聽對象  │通聯時間│通訊監察譯文內容            │卷證頁次  │
│號│附表及│(A) 及使用│(B) 及使用│        │                            │          │
│  │編號  │電話      │電話      │        │                            │          │
├─┼───┼─────┼─────┼────┼──────────────┼─────┤
│1 │附表一│王人偉    │蘇俊峰    │99年11月│B:你在撐嗎?                 │100偵1550 │
│  │編號1 │0000000000│0000000000│6 日18時│A:喂                        │卷I第67頁│
│  │      │          │          │40分4秒 │B:你在撐嗎?                 │          │
│  │      │          │          │        │A:在撐嗎                    │          │
│  │      │          │          │        │B:在撐嗎                    │          │
│  │      │          │          │        │A:小鐘打給我                │          │
│  │      │          │          │        │B:然後ㄟ                    │          │
│  │      │          │          │        │A:他說你跟他說今天你要搬    │          │
│  │      │          │          │        │B:沒有不搬啦，晚上找我領錢  │          │
│  │      │          │          │        │A:ㄏ                        │          │
│  │      │          │          │        │B:等一下找我領錢ㄏ          │          │
│  │      │          │          │        │A:等一下找我領錢            │          │
│  │      │          │          │        │B:等一下找我領錢順便把我的東│          │
│  │      │          │          │        │  西拿過來                  │          │
│  │      │          │          │        │A:ㄚㄚ                      │          │
│  │      │          │          │        │B:順便帶過來ㄚ              │          │
│  │      │          │          │        │A:好                        │          │
│  │      │          │          │        │B:要帶多少東西過來          │          │
│  │      │          │          │        │A:1張                       │          │
│  │      │          │          │        │B:隨便                      │          │
│  │      │          │          │        │A:還是怎樣                  │          │
│  │      │          │          │        │B:1個小時之後我現在吃飯，我 │          │
│  │      │          │          │        │  現在不在公司我大概1個小時 │          │
│  │      │          │          │        │  就到                      │          │
│  │      │          │          │        │A:喔好                      │          │
│  │      │          │          │        │B:掰                        │          │
├─┼───┼─────┼─────┼────┼──────────────┼─────┤
│2 │附表一│王人偉    │吳俊弘    │99年9 月│A:喂                        │100偵1550 │
│  │編號5 │0000000000│0000000000│28日7時 │B:喂                        │卷I第36頁│
│  │      │          │          │39分42秒│A:喂                        │          │
│  │      │          │          │        │B:喂，ㄟ你那邊有沒有那個?   │          │
│  │      │          │          │        │A:你誰?                     │          │
│  │      │          │          │        │B:我…那個俊弘ㄚ            │          │
│  │      │          │          │        │A:俊弘                      │          │
│  │      │          │          │        │B:ㄟ                        │          │
│  │      │          │          │        │A:俊弘喔                    │          │
│  │      │          │          │        │B:嗯                        │          │
│  │      │          │          │        │A:喔今天打給你怎樣都打不通ㄚ│          │
│  │      │          │          │        │  ?                         │          │
│  │      │          │          │        │B:沒有ㄚ怎麼可能都打不通ㄚ  │          │
│  │      │          │          │        │A:真的ㄚ                    │          │
│  │      │          │          │        │B:喔是…                    │          │
│  │      │          │          │        │A:小胖給我你的電話都打不通  │          │
│  │      │          │          │        │  0916的                    │          │
│  │      │          │          │        │B:ㄟ你那邊有沒有那個…      │          │
│  │      │          │          │        │A:錢喔                      │          │
│  │      │          │          │        │B:女朋友                    │          │
│  │      │          │          │        │A:ㄏ                        │          │
│  │      │          │          │        │B:女朋友ㄚ                  │          │
│  │      │          │          │        │A:你說那美金喔              │          │
│  │      │          │          │        │B:對ㄚA:那個英國女皇喔      │          │
│  │      │          │          │        │B:ㄟ...對對對               │          │
│  │      │          │          │        │A:是喔                      │          │
│  │      │          │          │        │B:嗯                        │          │
│  │      │          │          │        │A:ㄟ那個我要去匯豐銀行看有沒│          │
│  │      │          │          │        │  有                        │          │
│  │      │          │          │        │B:真的還假的ㄚ…不要..      │          │
│  │      │          │          │        │A:真的ㄚ                    │          │
│  │      │          │          │        │B:有沒有那個..              │          │
│  │      │          │          │        │A:你要換多少                │          │
│  │      │          │          │        │B:嗯8…                     │          │
│  │      │          │          │        │A:ㄏ                        │          │
│  │      │          │          │        │B:我想一下                  │          │
│  │      │          │          │        │A:ㄏ什麼                    │          │
│  │      │          │          │        │B:等一下你讓我想一下ㄚ      │          │
│  │      │          │          │        │A:喔你等一下打給我          │          │
│  │      │          │          │        │B:他說我怎樣跟你講ㄚ…8分之1│          │
│  │      │          │          │        │A:喔8月1號…8月1號才要借喔  │          │
│  │      │          │          │        │B:ㄟ對ㄚ                    │          │
│  │      │          │          │        │A:8月1號                    │          │
│  │      │          │          │        │B:明年啦                    │          │
│  │      │          │          │        │A:ㄟOK啦                    │          │
│  │      │          │          │        │B:ㄏ                        │          │
│  │      │          │          │        │A:ㄏOK啦你在哪?在哪?        │          │
│  │      │          │          │        │B:在大直ㄚ                  │          │
│  │      │          │          │        │A:在大直那我好了再打給你OK  │          │
│  │      │          │          │        │B:喔好掰掰                  │          │
│  │      │          │          │        │A:掰掰                      │          │
│  │      │          │          │        │B:喂…                      │          │
│  │      │          │          ├────┼──────────────┤          │
│  │      │          │          │99年9 月│B:喂                        │          │
│  │      │          │          │28日7時 │A:喂                        │          │
│  │      │          │          │48分33秒│B:ㄟ他只要換200就好         │          │
│  │      │          │          │        │A:ㄏ                        │          │
│  │      │          │          │        │B:他只要換200               │          │
│  │      │          │          │        │A:喔他只要換200             │          │
│  │      │          │          │        │B:嗯                        │          │
│  │      │          │          │        │A:喔好ㄚ                    │          │
│  │      │          │          │        │B:喔                        │          │
│  │      │          │          │        │A:好OK                      │          │
│  │      │          │          │        │B:喔                        │          │
│  │      │          │          │        │A:喔好那我弄我打給你掰      │          │
│  │      │          │          ├────┼──────────────┤          │
│  │      │          │          │99年9 月│A:喂(王人偉女友曹慶如，綽號 │          │
│  │      │          │          │28日9時 │  阿如接聽)                 │          │
│  │      │          │          │17分13秒│B:喂                        │          │
│  │      │          │          │        │A:喂                        │          │
│  │      │          │          │        │B:喂                        │          │
│  │      │          │          │        │A:你是誰？                  │          │
│  │      │          │          │        │B:ㄟ俊弘                    │          │
│  │      │          │          │        │A:他(指王人偉)下去了等一下喔│          │
│  │      │          │          │        │B:他下去了                  │          │
│  │      │          │          │        │A:嗯                        │          │
│  │      │          │          │        │B:那我要去哪裡找ㄚ          │          │
│  │      │          │          │        │A:ㄟ你現在先打0000000000    │          │
│  │      │          │          │        │B:0000000000                │          │
│  │      │          │          │        │A:喔!                       │          │
│  │      │          │          │        │B:喔好掰掰                  │          │
└─┴───┴─────┴─────┴────┴──────────────┴─────┘